【裁判字號】    98,審易,1891
【裁判日期】    990416
【裁判案由】    毒品危害防制條例
【裁判全文】
臺灣桃園地方法院宣示判決筆錄        98年度審易字第1891號
公  訴  人  臺灣桃園地方法院檢察署檢察官
被      告  乙○○
上列被告因違反毒品危害防制條例案件（起訴案號：98年度毒偵
字第5189號），於中華民國99年4 月16日下午5 時許，在本院第
14法庭宣示判決，出席職員如下：
          法  官  鍾雅蘭
          書記官  何伊羚
          通  譯
法官起立朗讀判決主文、犯罪事實要旨、附記事項、處罰條文，
及告以上訴限制、期間並提出上訴狀之法院，且諭知記載其內容
：
一、主  文：
    乙○○施用第二級毒品，累犯，處有期徒刑陸月，如易科罰
    金，以新臺幣壹仟元折算壹日。
二、犯罪事實要旨：
    乙○○前於民國90年間因施用第二級毒品案件，經本院以90
    年度毒聲字第4085號裁定送觀察、勒戒後，因無繼續施用毒
    品傾向，於90年10月24日執行完畢釋放出所，並經臺灣桃園
    地方法院檢察署檢察官以90年度毒偵字第3904號為不起訴處
    分確定；又於前開觀察、勒戒執行完畢釋放後5 年內之91年
    間，因施用第二級毒品案件，經本院以91年度毒聲字第1082
    號裁定送觀察、勒戒後，認有繼續施用毒品傾向，經本院以
    91 年 度毒聲字第2746號裁定令入戒治處所施以強制戒治，
    嗣經本院以92年度毒聲字第733 號裁定停止戒治併付保護管
    束出所，於92年9 月18日保護管束期滿，停止戒治未經撤銷
    ，強制戒治視為執行完畢，該次施用毒品犯行並經本院以91
    年度桃簡字第1301號判決判處有期徒刑3 月確定。復於94年
    間因施用第二級毒品案件，經本院以94年度桃簡字第1670號
    判決判處有期徒刑6 月確定，於95年5 月17日執行完畢（於
    本案構成累犯）。詎仍不知悔改，復基於施用第二級毒品甲
    基安非他命（起訴書均稱安非他命，本院應予更正）之犯意
    ，於98年9 月16日凌晨3 時許，在桃園縣桃園市○○路22號
    「花語旅店」第302 號房內，以吸食器燒烤方式施用甲基安
    非他命1 次。嗣因另涉妨害性自主案件，於98年9 月17日下
    午6時40 分許，經警通知至臺北縣府警察局板橋分局偵查隊
    接受調查，並經其同意採尿送驗後結果呈安非他命類陽性反
    應，始確認上情。
三、附記事項：
  (一)被告乙○○於本院準備程序時雖供稱伊有向板橋分局偵查隊
    小隊長甲○○供出毒品來源，惟本院依職權傳訊甲○○到庭
    具結證稱：被告初訊時並沒有供出，只有講綽號，後來有提
    供年籍資料，但沒有提供真實姓名；事後被告再到偵查隊說
    他有提供上手毒品來源資料，但也不是說這個案子供出毒品
    的上手。當時他檢舉很模糊，不是很確實，第二次檢舉是在
    樹林焚化爐附近，我們有去查證，但也沒有證據事實等語（
    見本院99年3 月4 日訊問筆錄）。是偵辦警員既未因被告上
    開提供毒品來源資料而查獲其他正犯或共犯，尚難依98年5
    月20日修正公布之毒品危害防制條第17條第1 項規定減免其
    刑。
  (二)移送併辦（99年度毒偵字第791 號）意旨略以：被告乙○○
    基於施用第二級毒品安非他命之犯意，於98年9 月16日凌晨
    3 時許，在桃園縣桃園市○○路22號「花語旅店」第302 號
    房，施用安非他命1 次。嗣於98年9 月19日晚間11時30分許
    ，在臺北縣鶯歌鎮○○路616 號2 樓第4 號房內為警查獲，
    並採集其尿液送驗後呈安非他命陽類性反應，而認與本案為
    同一案件云云。然查，被告於98年9 月20日為警採集尿液送
    驗後，呈安非他命類陽性反應（甲基安非他命數值為53175
    、安非他命數值為9712），比本案98年9 月17日晚間9 時40
    分許採集尿液檢驗濃度（甲基安非他命數值為49395 、安非
    他命數值為9761）為高，則移送併辦部分顯係被告於98年9
    月17日晚間9 時38分警詢後至98年9 月19日晚間11時30分許
    為警查獲為止之某時內另次施用所致；又被告於99年3 月9
    日檢察事務官詢問時，雖辯稱伊於本案未採尿，也未簽封不
    曉得尿液從何而來等語（見99年度毒偵字第791 號偵查卷第
    19 頁） ，惟被告於本案審理時均未有上開抗辯，且坦承本
    案起訴事實，足認被告上開辯稱僅係事後卸責之詞，不足採
    信。綜上，移送併辦部分與本案論罪科刑部分顯非同一事實
    ，自應退回檢察官另行依法處理。
四、處罰條文：
    毒品危害防制條例第10條第2 項，刑法第11條前段、第47條
    第1 項、第41條第1 項前段。
五、協商判決除有刑事訴訟法第455 條之4 第1 項第1 款於本訊
    問程序終結前，被告撤銷協商合意或檢察官撤回協商聲請者
    ；第2 款被告協商之意思非出於自由意志者；第4 款被告所
    犯之罪非第455 條之2 第1 項所定得以協商判決者；第6 款
    被告有其他較重之裁判上一罪之犯罪事實者；第7 款法院認
    應諭知免刑或免訴、不受理者情形之一，及違反同條第2 項
    「法院應於協商合意範圍內為判決；法院為協商判決所科之
    刑，以宣告緩刑或2 年以下有期徒刑、拘役或罰金為限」之
    規定者外，不得上訴。
六、如有前述例外得上訴之情形，又不服本件判決，得自收受判
    決送達後10日內，向本院提出上訴書狀，上訴於第二審法院
    。
中    華    民    國    99    年     4    月    16    日
                        刑事庭  法  官  鍾雅蘭
                                書記官  何伊羚
以上正本證明與原本無異。
                                書記官  何伊羚
中    華    民    國    99    年     4    月    16    日
附錄本案論罪科刑依據之法條：
毒品危害防制條例第10條
施用第一級毒品者，處6 月以上5 年以下有期徒刑。
施用第二級毒品者，處3 年以下有期徒刑。

司法院資訊處製作；財團法人民間司法改革基金會備份。
